【裁判字號】    98,家聲,164
【裁判日期】    981203
【裁判案由】    聲請裁定遺產管理報酬
【裁判全文】
臺灣屏東地方法院民事裁定             98年度家聲字第164號
聲  請  人  甲○○
上列聲請人聲請酌定遺產管理人報酬事件，本院裁定如下：
    主  文
聲請人任被繼承人楊許文遺產管理人之報酬定為新台幣壹萬柒仟
元。
程序費用新台幣壹仟元由被繼承人楊許文之遺產負擔。
    理  由
一、聲請意旨略以：鈞院前以98年度財管字第17號民事裁定指定
    聲請人為被繼承人楊許文之遺產管理人，嗣聲請人就任遺產
    管理人後，依法進行查明被繼承人之遺產等各項職務之進行
    ，並依法對被繼承人之繼承人、債權人及受遺贈人為公示催
    告。查被繼承人楊許文遺有坐落屏東縣新埤鄉○○段322 號
    、324 號，權利範圍為全部，同段328 號，權利範圍為萬分
    之3581之土地3 筆，土地現值為新台幣（下同）748, 220元
    ，及門牌號碼屏東縣新埤鄉○○路94之6 號及屏東縣新埤鄉
    ○○路94之8 號房屋2 筆，現值為2,119,111 元，合計遺產
    總值為2,867,331 元。因該被繼承人並無親屬會議可資酌定
    報酬數額，爰聲請本院核定遺產管理人之報酬，另聲請人就
    本件管理遺產期間，代墊申請戶籍謄本、登報及公示催告規
    費等共2,220 元，特為本件聲請等語，並提出本院98年度家
    催字第142 號民事裁定之民眾時報刊登廣告證明單、本院98
    年度財管字第17號民事裁定、本院98年度司執字第8372號拍
    賣通知、詢價通知等件為證。
二、按遺產管理人得請求報酬，其數額由親屬會議按其勞力及與
    被繼承人之關係酌定之。依本法之規定應開親屬會議時，由
    當事人、法定代理人或其他利害關係人召集之。親屬會議不
    能召開或召開有困難時，依法應經親屬會議處理之事項，由
    有召集權人聲請法院處理之。依民法第一千一百三十二條第
    二項規定，聲請法院處理下列各款所定應經親屬會議處理之
    事件，由被繼承人住所地之法院管轄：... (三)民法第一千一
    百八十三條所定遺產管理人報酬之酌定，民法第1183條、第
    1129條；第1132條第2 項及非訟事件法第166 條第1 項第3
    款分別定有明文。故法院選任之遺產管理人得聲請法院酌定
    其報酬及支出之必要管理費用，惟本案並無親屬會議可資酌
    定報酬數額，是遺產管理人自得向被繼承人住所地之法院聲
    請酌定遺產報酬。
三、經查，聲請人主張其業經本院以98年度財管字第17號民事裁
    定選任為被繼承人楊許文之遺產管理人，及就任遺產管理人
    後，聲請人進行之管理工作包括搜索財產、公示催告、遺產
    管理登記、登報，日後尚有清償債權等工作待進行，且於管
    理遺產期間，為被繼承人楊許文代墊費用2,220 元一節，業
    據其提出本院98年度家催字第142 號民事裁定之民眾時報刊
    登廣告證明單、本院98年度財管字第17號民事裁定、本院98
    年度司執字第8372號拍賣通知、詢價通知等件為證，應堪信
    聲請人之主張為真實。是本院斟酌本件聲請人處理遺產時間
    及管理遺產之工作內容，認酌給聲請人財產管理報酬17,000
    元，爰依上開規定，依聲請裁定如主文所示。
四、依非訟事件法第166 條第2 項，裁定如主文。
中    華    民    國    98    年    12    月     3    日
                        家事庭法  官  林美靜
以上正本係照原本作成
如對本裁定抗告須於裁定送達後10日內向本院提出抗告狀，並繳
納抗告費新臺幣1,000元。
中    華    民    國    98    年    12    月    3     日
                              書記官  葉祝君


司法院資訊處製作；財團法人民間司法改革基金會備份。
